# 外币借款嵌套汇率金融工具

提问人：花斑虎 时间：2023-01-19 20:13:17
企业通过银行借入美元外债，分期归还本息，同时办理即期结售汇、即期外汇买卖、远期结售汇、外汇掉期（人民币对外币），即借入当期就锁死借入当期和还款当期的汇率，以上借款协议和外汇交易协议为一揽子交易。举例，借入 3000 万美元，利率1.5%，借入时约定汇率6.5，分两期归还本金，第一年期归还 200 万美元，汇率6.6，利息 45 万美元，汇率6.7；第二期归还 2800 万美元，汇率6.8，利息 42 万（2800*1.5%），汇率6.9。请教陈版主，借入当期借款账务处理和归还借款时的账务处理

回答人：chenyiwei
可参考：《中审众环研究 2020 》之“问题4-1-3（远期外汇合约是否可以采用套期会计核算）”。